臺灣高雄地方法院民事裁定　　　　　　 96年度審抗字第188號
抗　告　人　甲○○
相　對　人　乙○○
抗告人與相對人乙○○間因訴訟救助事件，抗告人對於民國96年
8 月23日本院鳳山簡易庭所為96年度鳳救字第7 號裁定提起抗告
，本院裁定如下：
    主  文
抗告駁回。
抗告程序費用新臺幣壹仟元由抗告人負擔。
    理  由
一、按當事人無資力支出訴訟費用者，法院應依聲請，以裁定准
    予救助。但顯無勝訴之望者，不在此限，民事訴訟法第107
    條第1 項定有明文；是聲請訴訟救助，須以當事人無資力支
    出訴訟費用且其訴訟非顯無勝訴之望為要件，苟當事人非無
    資力支出訴訟費用，或其訴訟顯無勝訴之望，法院自不得准
    以訴訟救助。
二、抗告意旨略以：原裁定法院認抗告人有房屋2 筆、土地及田
    賦12筆，容有錯誤。抗告人僅有房屋1 筆，係因抗告人修建
    房屋，將木造房屋修建為一般平房，且因達仁鄉公所重編門
    牌號碼，卻未將該屋之門牌號碼由「台東縣達仁鄉○○村○
    ○路66號」更改為「台東縣達仁鄉○○村○○路94號」，致
    使稅務機關誤植。其次，依財政部高雄市國稅局財政歸屬資
    料清單所示，抗告人僅有8 筆土地，且上開土地田賦均已遭
    相對人悉數聲請查封。依上所陳，因抗告人所有房屋、土地
    及田賦均已遭被告向台灣台東地方法院聲請查封登記，抗告
    人實已無法以上開房屋、土地及田賦設法借貸金額，且抗告
    人96年1 月至今仍失業中，實無資力支出本案之裁判費，爰
    依民事訴訟法第490 條、第492 條規定訴請廢棄原裁定，另
    為准予訴訟救助之裁定等語。
三、經查，抗告人雖於民事抗告狀中表示其無資力，並檢附財政
    部高雄市國稅局財政歸屬資料清單及台東縣達仁鄉○○段01
    67、0386、0497地號土地登記謄本為證，惟經本院依職權函
    調抗告人所有坐落台東縣達仁鄉○○段0167、0325、0386、
    0387、0496、0496-1、0496-2、0497 地 號及南田段0145、
    0309、0321、0325地號之土地登記謄本，足證抗告人名下確
    有12筆土地，與抗告人之稅務電子閘門財產所得調件明細表
    之記載相符，且其中森永段0496、0496-1、0496-2及南田段
    0325地號土地均未遭聲請查封登記，此有該等土地登記謄本
    附卷可參，是縱扣除抗告人遭查封之土地不計，抗告人所有
    之上開4 筆未經查封之土地總價值仍高達1,350,000 元，至
    本件應補繳之裁判費僅10,900元，是依抗告人之資力，應仍
    足以支付本件之訴訟費用，抗告人所稱其無資力支付本件訴
    訟費用云云，顯非可採。從而，抗告人聲請訴訟救助，核屬
    無據，原審法院駁回其聲請，尚無違誤。抗告意旨指摘原裁
    定不當，求予廢棄改判，為無理由，應予駁回。
四、據上論結，本件抗告為無理由，依民事訴訟法第436 條之1
    第3 項、第495 條之1 第1 項、第449 條第1 項、第95條、
    第78條，裁定如主文。
中　　華　　民　　國　　96　　年　　10　　月　　15　　日
                  民事第二庭審判長法  官  林紀元
                                  法  官  甯  馨
                                  法  官  楊國祥
正本係照原本作成。
不得再抗告。
中　　華　　民　　國　　96　　年　　10　　月　　15　　日
                                  書記官　謝宗霖
